【裁判字號】    88,易,2613
【裁判日期】    890317
【裁判案由】    妨害公務
【裁判全文】
臺灣板橋地方法院刑事判決                      八十八年度易字第二六一三號
    公  訴  人  臺灣板橋地方法院檢察署檢察官
    被      告  戊○○
    選任辯護人  莫家駿律師
    被      告  己○○
右列被告因妨害公務案件，經檢察官提起公訴（八十七年度偵字第二五四三九號），
本院判決如左：
    主  文
戊○○、己○○共同對於公務員依法執行職務時，施強暴，累犯，各處拘役伍拾日，
如易科罰金，均以參佰元折算壹日。
    事  實
一、戊○○曾因違反麻醉藥品管理條例案，經本院判處有期徒刑三月確定，於民國八
    十四年二月九日易科罰金執行完畢，又因他案經通緝，於八十七年六月十一日凌
    晨四時十分許，駕駛車號Ｐ七－八五九九號之自小客車搭載己○○（因違反麻醉
    藥品管理條例案，經本院判處有期徒刑五月確定，於八十七年六月二日易科罰金
    執行完畢），在台北縣三重市○○街之博愛新村巷口，因員警丙○○等六人分乘
    三車據報已在該巷口埋伏，分由丙○○、甲○○在巷前、身著制服之員警二人在
    巷中、員警乙○○及丁○○在巷尾，於執行緝捕公務之際，乃由乙○○以車阻攔
    戊○○與己○○之車前進，並由丁○○上前出示警察證件，與穿著制服之二員警
    向戊○○與己○○表明身分，戊○○與己○○見狀遂基於共同犯意之聯絡，由戊○○駕車並倒車衝撞阻攔於巷前之丙○○、甲○○而施以強暴，幸丙○○、甲○○閃避得當而未被撞擊，戊○○與己○○旋即同車逃離現場。
二、案經台北縣警察局三重分局移送臺灣板橋地方法院檢察署檢察官偵查起訴。
    理  由
一﹑訊據被告戊○○矢口否認涉有右揭犯行，辯稱：伊從未與己○○一起開車在起訴
    書所指時地被警察追捕過云云。另質諸被告己○○固坦承其於右開時地為他人搭
    載時，有倒車逃離上開現場之情，惟矢口否認有何犯行，並辯稱：其是時係為「
    阿傳」所搭載，並非戊○○，且因對方穿便服未出示證件而不知為警察，是時倒
    車並非要撞警察云云。經查：右揭事實，業據證人丁○○於本院審理中到庭證述
    綦詳，且經丁○○當庭指認確認當時駕車者即係在庭被告戊○○無訛（見八十九
    年三月七日審理筆錄）。核與證人丙○○、乙○○於偵查及本院審理中證述情節
    大致相符。次查：被告己○○於本院審理中坦稱：當時伊叫開車的朋友趕快倒車
    等語（見八十八年八月十三日訊問筆錄）。足見被告二人就倒車衝撞執行公務之
    員警一節，顯係基於共同犯意之聯絡，亦堪認定。末查：證人與被告戊○○、己○○二人並無怨隙，僅係接獲線報而依法執行緝捕工作，衡情當不至亦不必恣意
    誣陷被告。至辯護意旨認證人接獲線報而到前開地點緝捕被告，與常理有違，且
    綜觀全卷並無任何線報之事證，因而懷疑警方是否設詞誣陷云云？惟證人與被告
    並無怨隙，何須甘冒觸法之險而誣陷被告？已如前述。且警方接獲線報之來源不
    一，非必有相關事證存於卷內可查，此尚難謂與常情有違。況本件亦有署名「小
    市民」之檢舉函附於偵查卷可稽（見偵查卷第七二頁）。足見辯護意旨所言尚無
    從採為有利被告之認定。至辯護意旨聲請調查警員通報紀錄與移送紀錄是否相符
    等情，核無必要，附此敘明。綜上所述，被告所辯，委無足採，其二人之犯行，
    均洵堪認定。
二、核被告所為，均係犯刑法第一百三十五條第一項妨害公務罪。被告二人間有犯意
    聯絡與行為分擔，為共同正犯。被告二人均有如事實欄所載之前科，此有臺灣高
    等法院檢察署刑案紀錄簡覆表在卷可稽，其曾受有期徒刑執行完畢，於五年內再
    犯本件最重本刑為有期徒刑以上之罪，均為累犯，各應依刑法第四十七條規定加
    重其刑。爰審酌被告犯罪後仍否認犯行，為逃避警方追緝致罹刑章，幸未造成警
    員損傷等一切情狀，分別量處如主文所示之刑，並均諭知易科罰金之折算標準。
三、被告己○○於審判期日經合法傳喚無正當理由不到庭，本院認係應科拘役之案件
    ，故不待其陳述逕行判決。
據上論結，應依刑事訴訟法第二百九十九條第一項前段、第三百零六條，刑法第二十
八條、第一百三十五條第一項、第四十七條、第四十一條，罰金罰鍰提高標準條例第
一條前段、第二條，判決如主文。
本案經檢察官郭緯中到庭執行職務
中    華    民    國      八十九      年        三      月      十七    日
                                      臺灣板橋地方法院刑事第四庭
                                          法  官    李君豪
右正本證明與原本無異。
如不服本判決，應於判決送達後十日內向本院提出上訴狀 。
              書記官    黃大千
中    華    民    國      八十九      年        三      月       二十   日
附錄本案論罪科刑法條：
刑法第一百三十五條
對於公務員依法執行職務時，施強暴脅迫者，處三年以下有期徒刑、拘役或三百元以
下罰金。
意圖使公務員執行一定之職務或妨害其依法執行一定之職務或使公務員辭職而施強暴
脅迫者亦同。
犯前二項之罪，因而致公務員於死者，處無期徒刑或七年以上有期徒刑；致重傷者，
處三年以上、十年以下有期徒刑。


司法院資訊處製作；財團法人民間司法改革基金會備份。
